【裁判字號】    97,交聲,2102
【裁判日期】    970902
【裁判案由】    聲明異議
【裁判全文】
臺灣臺中地方法院交通事件裁定        97年度交聲字第2102號
原處分機關  臺北市交通事件裁決所
受處分人    甲○○
上列受處分人因違反道路交通管理處罰條例案件，對於臺北市交
通事件裁決所中華民國97年6月27日所為之處分（北市裁三字第
裁22－HD0000000號裁決書），聲明異議，本院裁定如下：
    主    文
異議駁回。
    理    由
一、聲明異議人即受處分人甲○○ (下稱受處分人)聲明異議意
    旨詳如附件聲明異議狀所載。
二、按汽車駕駛人，行經有燈光號誌管制之交岔路口闖紅燈者，
    處1800元以上5400元以下罰鍰；汽車駕駛人有下列各款所列
    條款之一者，除依原條款處罰鍰外，並予記點：有第43、第
    53條或第54條情形之1者，各記違規點數3點，道路交通管理
    處罰條例第53條第1項及第63條第1項第3款分別定有明文。
    經查：
(一)本件受處分人駕駛車號為2552-KH號之自小客車，於民國97
    年3月19日15時20分許，在臺中縣豐原市○○路213巷口，為
    警攔下當場舉發闖紅燈之交通違規之事實，業據證人即當時
    舉發之警員袁吉祥到庭結證在卷，復為受處分人所是認，復
    有臺中縣警察局中縣警交字第HD0000000號舉發違反道路交
    通管理事件通知單1份在卷可稽，已足認定。
(二)受處分人雖辯稱：當時伊行向之號誌是綠燈，伊並未闖紅燈
    云云。然查，受處分人於聲明異議狀中先係辯稱：伊行經臺
    中縣豐原市○○路181巷口前之紅綠燈號誌時，係「閃綠燈
    」云云，嗣於本院訊問時則改稱：「 (你看到第1個號誌是
    綠燈時，你當時距離路口多遠？)約30至50公尺，我開的很
    慢，後改稱20公尺左右。」、「 (那你把車子開到第1個號
    誌路口前，有無再確認第1個號誌的燈號？)有，還是綠燈，
    還沒有閃綠燈，因為我開很慢。」、「 (你經過該路口時，
    燈號為何？)還是綠燈。」云云，核其所辯先後反覆不一，
    已難採信。
(三)受處分人雖另又辯稱：「 (提示異議狀內容二倒數第3行，
    為何你是寫當時閃綠燈？)應該是綠燈。」、「 (狀紙所述
    是錯誤？)寫錯了。」、「 (這個異議狀是你自己寫的？)
    朋友叫黃嘉明，地址要回去查。」、「 (這個異議狀提出之
    前有無看過？)有看過，但看很快。」、「 (提示異議狀末
    ，甲○○的章是否你蓋的？)是的。」、「 (與黃嘉明關係
    為何？)球友，認識20年了，交情普通。」、「 (聲明異議
    狀是否請黃嘉明具狀？)我口述由他寫，我告訴他當時情形
    ，事後黃嘉明再寫，異議狀寫完後有交給我看過，我看完後
    覺得沒有問題才遞狀。」云云。證人黃嘉明嗣雖亦具狀陳稱
    ：受處分人係稱其開車路過時號誌是「亮」綠燈，但伊誤繕
    為「閃綠燈」云云。然查，本件之聲明異議狀其中就系爭路
    口當時燈號情形，係特別以加強之字體記載「係閃綠燈」等
    語，有該聲明異議狀在卷可憑，又受處分人於具狀前確有看
    過該聲明異議狀，且受處分人是看完後覺得沒有問題才遞狀
    乙節，亦為受處分人所是認，則受處分人端無不知上開聲明
    議異狀係記載「係閃綠燈」等語。又本件代為撰狀之黃嘉明
    係律師，亦經受處分人陳明在卷，衡情，苟非受處分人確係
    對黃嘉明表示當時「係閃綠燈」，黃嘉明端無於撰狀時特別
    以加強之字體載明「係閃綠燈」之理，是受處分人於本院予
    以質疑後始改口稱狀紙寫錯了云云，尚難採信。
(四)況查，受處分人於前揭時地確有闖紅燈之違規事實，業據證
    人袁吉祥到庭結證綦詳。又執勤警員係依法執行公務，與受
    處分人並不相識，素無怨隙，苟非實情，自無須恣意誣攀之
    理，且警員執行公務本身受行政懲處責任之監督，到庭具結
    作證更以刑罰擔保其真實性，應無甘冒行政懲處及刑法偽證
    罪責任而刻意誣陷之必要，本院復查無證據足認證人袁吉祥
    有捏造事實違法取締之情事，則證人袁吉祥本其維護交通秩
    序、安全職責所為之舉發，應受到合法、正確之推定。再佐
    以受處分人對於當時系爭路口號誌情形之陳述竟先後反覆不
    一，益徵證人袁吉祥結證情節確屬可信。從而，原處分機關
    以受處分人有上揭駕車行經有燈光號誌管制之交岔路口闖紅
    燈之交通違規行為，而依據首揭規定及違反道路交通管理事
    件統一裁罰標準表，裁處受處分人罰鍰2700元及記違規點數
    3 點，並無不合，本件異議為無理由，應予駁回。
三、據上論斷，應依道路交通管理處罰條例第87條第2項，道路
    交通案件處理辦法第19條，裁定如主文。
中    華    民    國    97    年    9     月    2     日
                      交通法庭  法  官  江  奇  峰
上正本證明與原本無異。
如不服本裁定應於送達後5日內向本院提出抗告狀。
                                書記官  江  慧  貞
中    華    民    國    97    年    9     月    2     日


司法院資訊處製作；財團法人民間司法改革基金會備份。
